臺灣高等法院臺中分院刑事判決　　　　　　　　　九十一年度上易字第一一三六號
　　上　訴　人　臺灣台中地方法院檢察署檢察官
　　被　　　告　丙○○
　　選任辯護人　林洸鍇
右上訴人因過失致死案件，不服台灣台中地方法院九十一年度訴字第八七七號，中華
民國九十一年五月七日第一審判決（起訴案號：台灣台中地方法院檢察署九十一年度
偵字第二六七四號），提起上訴，本院判決如左：
    主      文
上訴駁回。
    事實及理由
一、本案經本院審理結果，認第一審判決認事用法及量刑均無不當，應予維持，並引
    用第一審判決書記載之事實、證據及理由（如附件）。
二、上訴人即檢察官據告訴人之聲請以被告明顯違反學校禁止跳水之安全規定，強令
    不諳跳水技術之被害人跳水，對生命極不遵重，惡性深重，事後雖與告訴人達成
    書面和解，卻乏履行誠意，更見無悔過之意，原審量刑顯然過輕，宣告緩刑亦不
    當等為由上訴，被告之選任辯護人則以被告並無過失為辯，經查原審認被告犯業
    務過失致死罪，業於理由中敘述綦詳，另被害人確係跳水頭部碰及池底致第四、
    五頸椎滑脫併四肢癱瘓因而死亡，亦有國軍台中總醫院九十一民查第三九八○號
    函在卷可稽，選任辯護人所辯並無理由，再原審已審酌被告因教學不慎觸犯刑章
    ，其犯行對告訴人造成無可彌補之傷害，但事後已與告訴人達成民事上和解，並
    已履行一部分暨犯罪後坦承犯行，態度良好等一切情狀，而量處被告有期徒刑六
    月並諭知易科罰金之折算標準，並以被告前未曾受有期徒刑以上刑之宣告，有臺
    灣高等法院被告全國前案紀錄表、臺灣臺中地方法院檢察署刑案資料查註紀錄表
    各一紙在卷可按，犯罪後深表悔意，認經此偵、審程序，當知所警惕，信無再犯
    之虞，認本件所宣告之刑，以暫不執行為適當，而併予宣告緩刑二年，次查本件
    民事賠償爭議係因富邦產物保險股份有限公司，就意外險新台幣（下同）二百萬
    元部分僅願賠償一百四十五萬六千五百六十七元，就此差額被告表示願補足並書
    立簽呈向任教之勤益技術學院借貸，學校以無法令可行否准（詳卷附簽呈），被
    告因經濟因素表示願每月由薪水扣一萬元賠償，告訴人不同意，然被告業於本院
    審理時當庭交付告訴人現金二十萬元，另開立本票三十五萬元（本票部分告訴人
    拒絕收受），足見被告已盡力履行和解條件，上訴人右開上訴並無理由，應予駁
    回。
三、據上論斷，應依刑事訴訟法第三百七十三條、第三百六十八條，判決如主文。
本案經檢察官甲○○到庭執行職務。
中      華      民      國　    九十一     年     九      月     十　 　日
                                臺灣高等法院臺中分院刑事第九庭
                                      審判長法　官　陳　筱　珮
                                      　　　法　官  吳　重　政
                                      　　　法  官  康  應  龍
右正本證明與原本無異。
如不服本判決應於收受送達後十日內向本院提出上訴書狀，其未敘述上訴之理由者並
得於提起上訴後十日內向本院補提理由書（均須按他造當事人之人數附繕本）。
　　　　　　　　　　　　　　　　　　　　　　書記官  黃　薰　慧
中      華      民      國　    九十一     年     九      月    十一　　日
                                                                        Ｒ
臺灣臺中地方法院刑事判決                          九十一年度訴字第八七七號
    公  訴  人  臺灣臺中地方法院檢察署檢察官
    被      告  丙○○  男  三十六歲（民國○○○年○○月○日生）
                        住臺中縣太平市○○路二七四巷五七號
                        身分證統一編號：Ｒ一二一八二二三號
右列被告因業務過失致死案件，經檢察官提起公訴（九十一度偵字第二六七四號），
本院判決如左：
    主  文
丙○○從事業務之人，因業務上之過失致人於死，處有期徒刑陸月，如易科罰金，以
參佰元折算壹日，緩刑貳年。
    事  實
一、丙○○係國立勤益技術學院教師，為從事教授該學院所開設之體育課程業務之人
    ，於民國九十年十二月二十六日晚上七時十五分許，在該學院附設游泳池教授體
    育課程時，原應注意該游泳池水深未達一．五公尺以上，依一般情形並不能實施
    跳水教學，且當日之課程係進行游冰補考，補考學生之跳水技術並未熟練，而依
    當時情形又無不能注意之情事，竟疏未注意，號令補考學生林發梁跳水游泳，致
    林發梁聽令跳水後，頭部撞及池底，造成頸椎骨折，經送醫急救無效，延至九十
    一年一月十日下午二時四十五分許死亡。
二、案經林發梁之父、母乙○○、丁○訴請臺灣臺中地方法方法院檢察署檢署官偵查
    起訴。
    理  由
一、訊據被告丙○○對於：曾於右揭時地，因其過失號令被害人林發梁跳水，致被害
    人死亡之事實，坦承不諱，核與告訴人乙○○、丁○於偵查及本院審理時之指述
    相符，並有勘驗筆錄、現場圖、診斷證明書、相驗屍體證明書、驗斷書各一紙，
    照片三幀在卷可稽，是被告之自白應與事實相符。復按一般跳水教學時，泳池池
    底水深宜在一．五公尺（大人）或一．二公尺（小孩）以上之水深度實施，較不
    易發生危險，然亦存在身高、體重之變數等情，有中華民國游泳協會九十一年一
    月二十八日（九一）游興發字第００二七號函一紙在卷可參。經查：本件被害人
    身高約一百七十四公分，體重約八十公斤，有驗斷書一紙在卷可憑，而上開游泳
    池水深僅及一百一十公分，並經上開學校明文禁止跳水，有卷附照片一幀在卷可
    參，是依客觀情形顯不能安全實施跳水教學，被告疏未注意及此，要求成人體型
    且不諳跳水技巧之被害人跳水游泳，致造成被害人頸椎骨折致死，足見被害人之
    死亡結果與被告之過失行為間，顯有相當因果關係存在。綜上，本件事證明確，
    被告犯行應堪認定。
二、核被告所為，係犯刑法第二百七十六條第二項業務過失致人於死罪。爰審酌：被
    告係教學求好心切，不慎致犯刑章，其犯罪已對告訴人造成無可彌補之莫大傷害
    ，但事後已與告訴人達成民事上和解，並已履行一部分，暨犯罪後坦承犯行，態
    度良好等一切情狀，量處如主文所示之刑，併諭知易科罰金之折算標準。末查被
    告前未曾受有期徒刑以上刑之宣告，有臺灣高等法院被告全國前案紀錄表、臺灣
    臺中地方法院檢察署刑案資料查註紀錄表各一紙在卷可按，其犯罪後坦承犯行，
    深具悔意，且已與告訴人達成民事上和解，本院認經此偵、審程序，當知所警惕
    ，信無再犯之虞，是所宣告之刑，以暫不執行為適當，爰併予宣告緩刑二年，以
    啟自新。
據上論斷，應依刑事訴訟法第二百九十九條第一項前段，刑法第二百七十六條第二項
、第四十一條第一項前段、第七十四條第一款，罰金罰鍰提高標準條例第一條前段、
第二條，判決如主文。
中      華      民      國      九十一      年      五    月      七    日
                                    臺灣臺中地方法院刑事第六庭
                                        法  官  唐  敏  寶
右正本證明與原本無異。
如不服本判決，應於送達後十日內向本院提出上訴狀（須附繕本），上訴於臺灣高等
法院臺中分院。
                                        書記官
中      華      民      國      九十一      年      五    月      七    日
附錄論罪科刑法條
刑法第二百七十六條第二項：
從事業務之人，因業務上之過失犯前項之罪者，處五年以下有期徒刑或拘役，得併科
三千元以下罰金。
（罰金部分業經提高十倍）
